臺灣高等法院刑事判決　　　　　　　 100年度上易字第1739號
上　訴　人
即　被　告　張國華
上列上訴人因竊盜案件，不服臺灣板橋地方法院100年度易字第
1310號，中華民國100年6月22日第一審判決（起訴案號：臺灣板
橋地方法院檢察署100年度偵字第2198號），提起上訴，本院判
決如下：
    主  文
上訴駁回。
    事  實
一、張國華前曾於民國94年間，因詐欺案件，經臺灣板橋地方法
    院以94年度簡字第5847號判處有期徒刑6月確定，另於96 年
    間，因竊盜案件，經臺灣士林地方法院以96年度易字第1619
    號判處有期徒刑5月確定，上開2案件，分別經減刑為有期徒
    刑3月、2月15日，並定應執行刑為有期徒刑5月，其入監服
    刑，嗣於96年11月24日縮刑期滿執行完畢。詎其猶不知悔改
    ，竟基於意圖為自己不法之所有，於100年1月5日凌晨6時25
    分許，在新北市○○區○○街105號前，趁王智弘未注意之
    際，徒手竊取王智弘所有停放在該處之腳踏車1台，得手後
    隨即騎離，張國華騎離約2公尺之際，適為王智弘及鄰人葉
    金枝發覺，當場報警處理，始悉上情。
二、案經王智弘訴由新北市政府警察局土城分局報請臺灣板橋地
    方法院檢察署檢察官偵查起訴。
    理  由
壹、程序部分：
一、按被告以外之人於審判外之言詞或書面陳述，除法律有規定
    者外，不得作為證據，刑事訴訟法第159 條第1 項固定有明
    文。然被告以外之人於偵查中向檢察官所為之陳述，除顯有
    不可信之情況外，得為證據；被告以外之人於審判外之陳述
    ，雖不符同法第159 條之1 至之4 之規定，而經當事人於審
    判程序同意作為證據，法院審酌該言詞陳述或書面陳述作成
    時之情況，認為適當者，亦得為證據；又當事人、代理人或
    辯護人於法院調查證據時，知有第159 條第1 項不得為證據
    之情形，而未於言詞辯論終結前聲明異議者，視為有前項之
    同意，同法第159 條之1 第2 項、第159 條之5 亦分別定有
    明文。又刑事訴訟法第159 條之5 的立法意旨在於傳聞證據
    未經當事人之反對詰問予以核實，原則上先予排除。惟若當
    事人已放棄反對詰問權，於審判程序中表明同意該等傳聞證
    據可作為證據；或於言詞辯論終結前未聲明異議，基於尊重
    當事人對傳聞證據之處分權，及證據資料愈豐富，愈有助於
    真實發見之理念，上開傳聞證據亦均得資為證據。經查：
  (一)關於證人王智弘、葉金枝於警詢中之陳述，係屬被告以外之
    人於審判外之言詞陳述，依刑事訴訟法第159 條之規定，屬
    於傳聞證據而不具證據能力，且因被告張國華於原審準備程
    序中已表示不同意作為本案證據使用（見原審卷第30背面頁
    ），是以其等警詢之供述尚無證據能力。
  (二)關於證人王智弘、葉金枝於偵查中之陳述，係經檢察官諭知
    證人有具結之義務及偽證之處罰並命朗讀結文具結擔保其證
    言之真實性後，以證人身份，於檢察官面前完整、連續陳述
    其親身經歷，且查無證據顯示係遭受強暴、脅迫、詐欺、利
    誘等外力干擾情形，或在影響其心理狀況致妨礙其自由陳述
    等顯不可信之情況，而被告張國華復未能提出上開證人在偵
    查中所述有何其他顯不可信之情況，引用上開證人於檢察官
    面前所為陳述作為證據應屬適當，依刑事訴訟法第159 條之
    1 第2 項之規定，亦具證據能力。
二、另本件認定事實所引用之卷內其餘卷證資料（包含文書證據
    等證據），被告張國華於原審準備程序同意作為本案證據，
    且於審判程序中復未於言詞辯論終結前表示異議，且卷內之
    文書證據等，亦無刑事訴訟法第159條之4之顯有不可信之情
    況與不得作為證據之情形，則依刑事訴訟法第159條之5之規
    定，本件認定事實所引用之所有文書證據，均有證據能力，
    合先敘明。
貳、實體部分：
一、訊據被告張國華固不否認有於100 年1 月5 日凌晨6 時25分
    ，行經新北市○○區○○街105 號前，且遭告訴人王智弘攔
    下之情，然矢口否認有於上開時、地竊取告訴人王智弘所有
    之腳踏車，並辯稱：經過那邊就被攔下來，但伊沒有偷腳踏
    車，而監視器亦無拍攝到相關畫面云云。經查：
  (一)觀之證人即告訴人王智弘於偵查中具結證述：當天被告第1
    次要偷時，伊聽到聲音，被告因察覺被發現所以就走掉，伊
    想算了，第2 次時，被告已經要將腳踏車騎走，伊才把被告
    推倒在旁邊並叫太太報警，另伊之前並沒有看過被告這個人
    等語歷歷（見偵查卷宗第51頁）；其於原審審理中具結亦證
    稱：伊所有的腳踏車停放在土城區○○街105號店門旁邊的
    柱子，當時車子沒有鎖，第1次發現時，伊聽到牽腳踏車的
    聲音，就打開鐵門出去看，看到有1個撐紅傘的人從腳踏車
    旁邊走掉，伊想說他走了就算了，但過5分鐘左右，又聽到
    牽腳踏車的聲音，伊再出去看，發現在庭的被告已經把腳踏
    車牽到馬路上，且人已經坐到腳踏車的座墊上，而另1隻手
    也拿著紅傘，距離原來停放的位置差不多2公尺之遠，伊馬
    上去阻止並推了被告一下，且當場表示腳踏車係伊的，被告
    就在那邊爭辯稱只是把腳踏車拿起來看一看，希望原諒他，
    不要計較，當時對面早餐店老闆葉金枝也有看到，另之前跟
    被告沒有任何的宿怨或過節等情相合（見原審卷第45至46背
    面頁），另有贓物認領保管單1紙附卷可稽（見偵查卷宗第
    19頁），互核證人王智弘於偵查及原審審理中證詞相符一致
    ，若不是其親身經歷，亦無可能於偵審中就相關情節猶能在
    事後鉅細靡遺的描述具體內容，可見被告張國華確實有於上
    開時、地竊取告訴人王智弘腳踏車之事實無誤。
  (二)又稽證人葉金枝於偵查中亦證稱：當天有看到他們在吵架，
    另伊看見他將腳踏車牽在手上之情（見偵查卷宗第20至21頁
    ），復參以其於警詢中證稱：當天有看見王智弘夫婦與1 名
    男子在拉扯，但不知道是為何事，又伊看到該名男子手牽腳
    踏車等語（見偵查卷宗第12頁），衡以證人葉金枝與被告張
    國華素無仇隙，應無陷害被告張國華刻意虛構事實甘冒偽證
    罪之理，其證詞自值採信。則由證人葉金枝之證詞，可見告
    訴人王智弘於上開時、地有與被告張國華發生拉扯，且被告
    張國華當時確實手牽著腳踏車之情節，是告訴人王智弘之指
    訴，洵非子虛捏編而可採。是被告張國華辯稱：並沒有竊盜
    云云，不足為採。
  (三)至被告張國華辯稱：監視器並無拍攝到相關畫面云云。惟證
    人王智弘於原審審理中另證稱：當天因為下雨，隔壁鄰居將
    遮雨棚伸出，因為角度的關係，監視器沒有辦法錄到等語明
    確（見原審卷第46頁）；徵之證人即警員陳正仁於原審審理
    中證述：到現場時，伊有看一下四周環境，監視器沒有照到
    失竊位置之情綦詳（見原審卷第47頁），足見係因角度關係
    致監視器未拍攝相關畫面，被告張國華空言辯稱並未竊盜云
    云，顯係推諉卸責之詞，不足採信。
  (四)綜上所陳，本件事證已臻明確，被告張國華所辯無非事後卸
    責之詞，均不足採，其犯行堪以認定，應依法論科。
二、按竊盜罪既遂與未遂之區別，應以所竊之物已否移入自己權
    力支配之下為標準，若已將他人財物移歸自己所持，即應成
    立竊盜既遂罪（最高法院17年上字第509 號判例意旨可參照
    ）。經查：被告張國華於上開時、地牽著告訴人王智弘所有
    之腳踏車，並移動該腳踏車有2 公尺遠之距離，足見該腳踏
    車已在被告張國華實力支配之下，核被告張國華所為，係犯
    刑法第320 條第1 項之普通竊盜罪。又被告前有如事實欄所
    述之犯罪科刑及執行情形，此有本院被告前案紀錄表1份在
    卷可稽，其於上開有期徒刑執行完畢後，5年以內再故意犯
    本罪，應依刑法第47條第1項規定論以累犯，並加重其刑。
三、原審認被告罪證明確，適用刑法第320條第1項、第47條第1
    項、第41條第1項前段，刑法施行法第1條之1第1項、第2項
    前段之規定，及審酌被告有竊盜等前科，素行不佳，尚不知
    悔改，仍不思循合法正當途徑獲取財物，竟運用智慧於不當
    之途，及其生活狀況、智識程度、犯罪動機、目的、手段，
    惟犯罪後否認犯行，態度不佳等一切情狀，量處有期徒刑4
    月，並諭知易科罰金之折算標準。復說明考量被告張國華一
    時貪念，所生危害非鉅，犯罪情節尚屬輕微，認公訴人具體
    求刑10月稍嫌過重。其認事用及量刑，均無違誤，被告上訴
    意旨，仍執陳詞否認犯罪，為無理由，其上訴應予駁回。
據上論斷，應依刑事訴訟法第368條，判決如主文。
本案經檢察官吳國南到庭執行職務。
中    華    民    國    100    年     9    月    7    日
                  刑事第一庭審判長法  官   葉騰瑞
                                  法  官   彭政章
                                  法  官   莊明彰
以上正本證明與原本無異。
不得上訴。
                                  書記官   陳藝文
中    華    民    國   100    年    9     月    7     日